【裁判字號】    89,親,76
【裁判日期】    890912
【裁判案由】    確認非婚生子女
【裁判全文】
臺灣高雄地方法院民事判決  八十九年度親字第七六號
    原      告    甲○○
    被      告    乙○○
                  即丙○○之.
    兼法定代理人  丙○○  住同.
右當事人間請求確認非婚生子女事件，本院判決如左：
    主    文
確認被告乙○○（民國八十二年八月三十一日生）非原告甲○○與被告丙○○之婚生
子。
訴訟費用由被告負擔。
    事    實
甲、原告方面：
一、聲明：求為判決如主文所示。
二、陳述：原告與被告丙○○原係夫妻，惟被告丙○○自民國八十年十一月六日雙方
    簽署離婚協議書（尚未辦理離婚登記）起，即離家出走未再同居，迄八十二年十
    月二十六日原告與被告丙○○始為離婚登記。然被告丙○○於與原告婚姻關係存
    續中之離家期間內即自林國雄處受胎，而於八十二年八月三十一日產下被告乙○○。雖被告乙○○係原告與被告丙○○於婚姻關係存續中所生之子，依法應推定
    為婚生子，惟被告乙○○既非被告丙○○自原告受胎所生之子，自應認原告與被
    告乙○○間並無親子關係，且原告係於八十九年六月十日因被告丙○○告知乙○○無戶籍無法辦理入學，始知悉上情，爰於法定期間內提起本件訴訟。
三、證據：提出出生證明書、戶籍謄本各一紙為證。
乙、被告方面：
一、聲明：同意原告之請求。
二、陳述：
    被告丙○○陳稱：其確於八十年十一月間與原告簽署離婚協議書後即未再與原告
    同居，被告乙○○不是原告之子，而是林國雄與伊所生，且伊已與林國雄結婚等
    語。
丙、本院依職權囑託行政院國軍退除役官兵輔導委員會高雄榮民總醫院（下稱高雄榮
    民總醫院）鑑定被告乙○○與原告甲○○、被告丙○○之血緣關係。
    理  由
一、按妻之受胎，係在婚姻關係存續中者，固推定其所生子女為婚生子女；惟該推定
    ，如夫妻之一方能證明妻非自夫受胎者，得於知悉子女出生之日起一年內提起否
    認之訴。此觀民法第一千零六十三條第一、二項規定自明。
二、原告主張被告乙○○雖係伊與被告丙○○於婚姻關係存續中所生子，惟被告乙○○並非被告丙○○自伊受胎所生之子之事實，業據提出出生證明書、戶籍謄本各
    一紙為證，且經被告丙○○自承自八十年十一月起即未再與原告同房，被告乙○○非伊自原告受胎所生，而係由林國雄受胎所生等語；且經證人林國雄到庭證稱
    伊於八十年底即與被告丙○○住在一起，並發生關係，丙○○一直沒有回家，乙○○是伊與丙○○所生之子等語；復經本院囑託高雄榮民總醫院就被告乙○○與
    原告及被告丙○○親子血緣關係一事為鑑定，亦經該院鑑定結果認被告乙○○與
    原告間不具有親子血緣關係，有該院（八九）高總行字第八九○七一九六號函（
    附檢驗報告）一份在卷可稽，足證被告被告乙○○確非被告丙○○自原告受胎所
    生之子，原告之主張堪信為真實。
三、揆諸上開說明，被告乙○○顯非被告丙○○自原告受胎所生之子女。從而，原告
    依民法第一千零六十三條第二項之規定，訴請確認被告乙○○非被告丙○○與原
    告之婚生子，即屬正當，應予准許。
四、結論：本件原告之訴為有理由，依民事訴訟法第七十八條、第八十五條第一項前
    段，判決如主文。
中      華      民      國    八十九    年      九      月      十二    日
                              臺灣高雄地方法院民事第二庭
~B法      官  黃國川
右正本證明與原本無異。
如不服本判決，應於送達後廿日內，向本院提出上訴狀。
中      華      民      國    八十九    年      九      月      十二    日
~B法院書記官  胡淑芳


司法院資訊處製作；財團法人民間司法改革基金會備份。
